---
title: "braidIndex package"
output: rmarkdown::html_vignette
vignette: >
  %\VignetteIndexEntry{braidIndex package}
  %\VignetteEngine{knitr::rmarkdown}
  %\VignetteEncoding{UTF-8}
---

```{r, include = FALSE}
knitr::opts_chunk$set(
  collapse = TRUE,
  comment = "#>"
)
```

```{r setup, message=FALSE, warning=FALSE}
library(braidIndex)
library(dplyr)
options(scipen = 9999, pillar.sigfig = 4)
```

# Format data

Several datafiles must be provided **with the following format**:

## rivdata (as many tables as there are distinct rivers/reaches considered)

un tableau contenant une **liste des points** avec, en colonnes :

- le **numéro de point**, 
- les **mesures d'altitudes** et 
- le **type d'unité paysagère** (eau, ripisylve, îles végétalisées, bancs végétalisés, bancs de sédiments).

Une différence doit être réalisée entre la végétation pionnière et la végétation mature afin de prendre en compte de la végétation pionnière seulement. 

La catégorie "Eau" doit contenir les chenaux en eau seulement présents dans la banque active, cela n'inclut pas les affluents.

## Infos

Pour traiter de multiples rivières ou tronçons, un **tableau contenant les informations sur les tronçons d'études et leurs bassins versants** est requis. Ce tableau est ici appelé "Infos". 
    
Le tableau doit contenir : 

- le **nom de la rivière**, 
- le **nom du tronçon**, 
- l'**année des données**, 
- la **superficie du bassin en km^2** et 
- le **nom du fichier avec l'extension** 

afin de charger automatiquement les fichiers dans la boucle de code et traiter tous les fichiers automatiquement.

Les fichiers doivent être au format .txt et séparé par ;  

```{r river_info}
Infos=tibble::as_tibble(readxl::read_excel("../data-raw/Infos.xlsx")) %>% 
  mutate(Year=as.factor(Year))
Infos
```

# Apply function braidIndex() to one river:

## Read and clean data with braidIndex_read():

```{r read_drac}
data_Drac=braidIndex_read(paste0("../data-raw/",Infos$File[1]))
head(data_Drac)
```

## calculate indexes for one river/reach with braidIndex_one():

```{r calc_drac}
result_Drac=braidIndex_one(data_Drac,
                           area=Infos$Area[1],
                           points_space=Infos$Points_space[1])
result_Drac
```

# Apply () to multiple rivers/reaches

```{r}
result=braidIndex(Infos,rel_path="../data-raw/")
result
```

```{r plot_BRIstar,fig.width=8}
braidIndex_plot(result,index="BRI", position=Year, color=River)
```


```{r plot_Wstar,fig.width=8}
braidIndex_plot(result,index="W", position=Year, color=River)
```


# References:

When using this package, **please refer to the following article**:

Devreux, L., Chapuis, M., Belletti, B., submitted. Hydromorphological analysis on restored Alpine braided rivers, *Geomorphology*.

See also:

- Liébault, F., Lallias‐Tacon, S., Cassel, M., Talaska, N., 2013. Long Profile Responses of Alpine Braided Rivers in SE France. *River Research and Applications* 29, 1253–1266. https://doi.org/10.1002/rra.2615
- Piégay, H., Alber, A., Slater, L., Bourdin, L., 2009. Census and typology of braided rivers in the French Alps. *Aquatic Sciences* 71, 371–388. https://doi.org/10.1007/s00027-009-9220-4
- Terrier, B., Piégay, H., Liébault, F., Dufour, S., Belletti, B., Le Lay, Y.-F., Marmonier, P., Comby, E., Tacon, S., Faton, J.-M., Gourhand, A., Marteau, B., Räpple, B., Wawrzyniak, V., 2019. *Les rivières en tresses - Eléments de connaissance (Guide), Eau & Connaissance*. Agence de l’eau Rhône Méditerranée Corse.
